臺灣臺北地方法院刑事判決　　　九十三年度訴字第一一八四號
公　訴　人　臺灣臺北地方法院檢察署檢察官
被　　　告　甲○○
上列被告因毒品危害防制條例案件，經檢察官提起公訴（九十三
年度毒偵字第一一六七號）及移送併案審理（九十三年度毒偵字
第一０九八號、第一三九一號），因被告於準備程序進行中就被
訴事實為有罪之陳述，且所犯非死刑、無期徒刑或最輕本刑為三
年以上有期徒刑之罪或高等法院管轄第一審案件，經告知簡式審
判程序之旨，並聽取檢察官、被告之意見後，經本院合議庭裁定
由受命法官獨任進行簡式審判程序審理判決如下：
    主  文
甲○○連續施用第一級毒品，處有期徒刑壹年，扣案注射針筒
支均沒收。
    事  實
一、甲○○前因施用第二級毒品案件，經臺灣士林地方法院裁定
    入臺灣士林看守所附設勒戒處所執行觀察、勒戒後，認無繼
    續施用毒品傾向，於民國八十八年六月二十二日執行完畢釋
    放，經臺灣士林地方法院於八十八年七月十四日以八十八年
    度易緝字第七四號為免刑判決確定，詎仍不知悔改，基於施
    用第一級毒品之概括犯意及施用第二級毒品之概括犯意，為
    下列連續施用第一級毒品及連續施用第二級毒品之行為：(一)
    於九十三年三月九日為警查獲採尿前二十六小時內某時，以
    將第一級毒品海洛因及第二級毒品安非他命混合置入玻璃瓶
    中，以火燒烤加熱吸食其煙霧之方式，在新竹縣新竹市○○
    路二四三巷九二弄二號三樓，同時施用第一級毒品海洛因及
    第二級毒品安非他命，於同日十四時許在該址為警查獲。(二)
    於九十三年九月二十七日二時許，在新竹縣寶山鄉○○路一
    一三號二樓二０七室，以將海洛因摻水置於注射針筒注入左
    手肘血管之之方式，施用第一級毒品海洛因，嗣於同日十四
    時許在該址為警查獲。(三)於九十三年九月二十七日十六時許
    為警採尿前回溯九十六小時內某時（不含為警查獲至採尿之
    期間），在新竹縣寶山鄉○○路一一三號二樓二０七室，以
    不詳方式施用第二級毒品安非他命，嗣於同日十四時許在該
    址為警查獲。(四)於九十三年十一月二日十時許，以將第一級
    毒品海洛因及第二級毒品安非他命混合置入玻璃瓶中，以火
    燒烤加熱吸食其煙霧之方式，在新竹縣新竹市○○路四三一
    巷六二弄四號，同時施用第一級毒品海洛因及第二級毒品安
    非他命，為警於同日十六時許在該址搜索查獲。(五)於九十四
    年一月二日十三時許，以將第一級毒品海洛因及第二級毒品
    安非他命混合置入玻璃瓶中，以火燒烤加熱吸食其煙霧之方
    式，在新竹縣新竹市○○路「真善美汽車旅館」內，同時施
    用第一級毒品海洛因及第二級毒品安非他命，嗣於同日十四
    時三十分許，在新竹縣新竹市○○路少年監獄門口，為警盤
    檢查獲。
二、案經新竹市政府警察局移送臺灣新竹地方法院檢察署呈請臺
    灣高等法院檢察署檢察長核轉臺灣臺北地方法院檢察署檢察
    官偵查起訴及臺灣新竹地方法院檢察署檢察官移送併案審理
    。
    理  由
一、上開犯罪事實，業據被告甲○○分別於偵查中及本院審理時
    坦承不諱（九十三年度毒偵字第一０九八號偵卷第四五頁、
    本院九十四年二月三日審判筆錄），並有下列事證可稽：
  (一)被告九十三年三月九日經警採尿送驗結果，尿液中有煙毒（
    嗎啡）、甲基安非他命反應，此有國防部憲兵司令部刑事鑑
    識中心九十三年五月十三日（93）宇鑑字第０六二０五號鑑
    驗通知書在卷可稽（九十三年度毒偵字第三二二號偵卷第四
    一頁）。按海洛因經注射入人體後，約百分之八十於二十四
    小時內自尿中排出，一般而言，尿液中能否驗出嗎啡陽性反
    應與其投與量、投與途徑、採尿時間、個人體質及檢驗方法
    之靈敏度有關，國外曾有文獻報導注射六毫克之海洛因鹽酸
    鹽，其代謝物嗎啡之平均可檢出時限約為二十六小時，行政
    院衛生署藥物食品檢驗局（八一）藥檢壹字第八一一四八八
    五號函參照。被告尿液既仍可驗出嗎啡陽性反應，足認被告
    確係於經警採尿時回溯二十六小時內某時（不含為警查獲至
    採尿期間）施用第一級毒品海洛因及第二級毒品安非他命。
  (二)被告九十三年九月二十七日為警查獲採集尿液送驗結果，尿
    液中有煙毒（嗎啡）、甲基安非他命反應，此亦有國防部憲
    兵司令部刑事鑑識中心九十三年十二月二十二日（93）安鑑
    字第００三八０號鑑驗通知書附於本院卷可查，且有注射針
    筒三支扣案可證（九十三年度毒偵字第一０九八號偵卷第十
    六頁新竹市警察局扣押物品目錄表第二項），及查獲現場蒐
    證照片二十幀附卷為憑（同偵卷第十八至二七頁），被告偵
    查中亦坦承於九十三年九月二十七日二、三時許以注射針筒
    施打海洛因等情不諱（同偵卷第四五頁）。被告雖於本院改
    稱：其本次施用毒品之方式，係將安非他命及海洛因混合後
    以火燒烤加熱吸食其煙霧云云，惟查，被告業於警訊及偵查
    中坦承：該次施用海洛因之方法是以注射針筒注射在左手手
    肘血管等語明確（同偵卷第六頁、第四五頁），核與同案被
    查獲之范清祥偵查中供稱：甲○○是以注射針筒施打海洛因
    等情相符（同偵卷第四四頁），足見被告於本院上開辯稱：
    本次係將海洛因及安非他命混合燒烤吸食煙霧之施用方法並
    非可信。被告係於九十三年九月二十七日二時許在新竹縣寶
    山鄉○○路一一三號二樓二０七室，以注射針筒注入左手肘
    血管之方式，施用第一級毒品海洛因等情，可以認定。次按
    甲基安非他命經口服投與後約百分之七十於二十四小時內自
    尿中排出，約百分之九十於九十六小時內自尿中排出，其檢
    出與投與方式、投與量、個人體質、採尿時間與檢測儀器之
    精密度等諸多因素有關，因此僅憑尿液中呈安非他命陽性反
    應，並無法確實推算吸食時間距採尿時間長短，唯依上開資
    料推斷，最長可能不會超過4日（即九十六小時），此經行
    政院衛生署藥物食品檢驗局八十一年二月八日藥檢壹字第
    一五六號函示明確，被告於九十三年九月二十七日十六時許
    為警採集尿液送驗結果，尿液中有甲基安非他命反應如前述
    ，堪認被告於同日時為警採尿回溯九十六小時內某時（不含
    為警查獲至採尿之期間），施用第二級毒品安非他命。
  (三)被告九十三年十一月二日為警查獲後，採尿送驗結果，甲基
    安非他命及嗎啡均呈陽性反應，此有新竹市衛生局衛檢字第
    一三三八０號不法藥物尿液初步篩檢報告書在卷可憑（九十
    三年度毒偵字第一三九一號偵卷第十一頁）。
  (四)被告九十四年一月二日為警查獲後，採尿送驗結果，甲基安
    非他命及嗎啡均呈陽性反應，此有新竹市衛生局衛檢字第四
    ０八號不法藥物尿液初步篩檢報告書附於本院卷可稽。
  (五)綜上事證，足認被告自白施用第一級毒品海洛因及第二級毒
    品安非他命之犯罪情節，與事實相符。而被告前因施用第二
    級毒品案件，經臺灣士林地方法院裁定入臺灣士林看守所附
    八十八年六月二十二日執行完畢釋放，經臺灣士林地方法院
    於八十八年七月十四日以八十八年度易緝字第七四號為免刑
    判決確定等情，有臺灣高等法院被告全國前案紀錄表在卷可
    查，被告於觀察、勒戒執行完畢釋放後，五年內再犯本案施
    用毒品罪行，亦堪採認。綜上，本件事證明確，被告犯行可
    以認定。
二、核被告所為，係犯毒品危害防制條例第十條第一項之施用第
    一級毒品罪，及同條第二項之施用第二級毒品罪。其非法施
    用第一級毒品及第二級毒品前，非法持有第一級毒品及第二
    級之低度行為，為其非法施用之高度行為所吸收，不另論罪
    。被告先後多次施用第一級毒品海洛因犯行，及先後多次施
    用第二級毒品安非他命犯行，各均時間緊接，方法相近，所
    犯係構成要件相同罪名，各構成連續犯，均應依刑法第五十
    六條之規定，以一罪論，並加重其刑。被告連續施用第一級
    毒品及連續施用第二級毒品行為（如事實欄一(一)、(四)、(五)所
    示行為）係以一施用行為同時觸犯施用第一級毒品及施用第
    二級毒品罪名，應認為被告之連續施用第一級毒品罪、連續
    施用第二級毒品罪係以一行為觸犯數罪名之想像競合關係（
    最高法院九十一年度臺上字第三七五四號、九十一年度臺上
    字第三六六一號判決意旨參照），應從一重之連續施用第一
    級毒品罪處斷。公訴人僅就被告如事實欄(一)所示之犯行起訴
    ，惟被告如事實欄(二)至(五)所載施用第一級毒品、施用第二級
    毒品犯行，各與經起訴之施用第一級毒品、施用第二級毒品
    犯行，有連續犯之裁判上一罪關係，應為起訴效力所及，本
    院應併予審理。爰審酌被告前於觀察、勒戒執行完畢後，未
    把握自新機會，又多次施用毒品戕害自身健康，且被告於事
    實欄(一)之犯行被起訴後，於本院審理期間及本院通緝中，又
    觸犯事實欄(二)至(五)犯行，足見其對於毒品之依賴甚深，被告
    雖於本院坦承犯行不諱，仍難認為具有悔意，並審酌被告施
    用毒品期間之長短、次數多寡、情節輕重，及公訴人求處有
    期徒刑八月尚嫌過輕等一切情狀，量處如主文所示之刑。扣
    案注射針筒三支，據九十三年九月二十七日同時被查獲之范
    清祥陳稱：注射針筒三支是我跟甲○○共同使用等語明確（
    九十三年度毒偵字第一０九八號偵卷第四四頁），顯係被告
    所有供犯罪所用之物，應依刑法第三十八條第一項第二款規
    定宣告沒收。至於被告如事實欄(一)至(三)所載為警查獲時扣得
    之毒品，係於范清祥租屋處被查獲，且被告否認所有或持有
    ，並參以范清祥供稱：事實欄(一)查獲時扣得之海洛因七小包
    ，係某綽號「阿文」男子託我保管（九十三年度毒偵字第三
    二二號偵卷第八頁、第二五頁）、事實欄(二)(三)查獲時扣得之
    海洛因殘渣袋一個是我的、黑色皮包內安非他命五小包是綽
    號「阿偉」男子的等語（九十三年度毒偵字第一０九八號偵
    卷第十頁、第四四頁），及被告如事實欄(五)所載為警查獲時
    扣得之安非他命二包，係於同時遭查獲之鄭志樑所有並駕駛
    之車號五Ｐ—０八一三號自小客車上扣得，且被告警訊中供
    稱：該安非他命係綽號「阿明」之人寄放，我隨手將之放在
    遮陽板上等語，於本院審理時辯稱：該安非他命是阿明的，
    不是我放在車上的等語（見本院卷附被告九十四年一月二日
    警訊筆錄、本院審判筆錄），是上開扣案毒品均難認與被告
    本件施用毒品犯行有關，爰不於本件案內諭知沒收，附此敘
    明。
據上論斷，應依刑事訴訟法第二百七十三條之一第一項、第二百
九十九條第一項前段，毒品危害防制條例第十條第一項、第二項
、刑法第十一條前段、第五十五條前段、第五十六條、第三十八
條第一項第二款，判決如主文。
本案經檢察官李傳侯到庭執行職務
中　　華　　民　　國　九十四　年　　三　　月　　八　　日
　　　　　　　　　刑事第五庭    法　官　高偉文
以上正本證明與原本無異。
如不服本判決，應於判決送達後十日內，向本院提出上訴狀。
　　　　　　　　　　　　　　　　書記官　張華瓊
中　　華　　民　　國　九十四　年　　三　　月　　八　　日
附錄本案論罪科刑法條全文
毒品危害防制條例第十條
施用第一級毒品者，處六月以上五年以下有期徒刑。
施用第二級毒品者，處三年以下有期徒刑。
